# 关于特殊的同一控制下企业合并的追溯调整

提问人：流波将月去 时间：2019-03-10 13:19:59
清缴陈版主： 国资委在 2018 年度 3 月份与政府某部门协商，将某部门下属的一个事业单位 A 划转到国资委序列，最终协商的划转基准日为2018 年 10 月 31 日。随即国资委将单位 A 无偿划转给了出资企业甲集团公司，基准日也为 2018 年 10 月 31 日。
请问，甲集团公司在编制 2018 年度的合并财务报表时，需要按照同一控制下的企业合并原则，对 2018 年的年初数进行追溯调整，对 2017 年的利润表与先进流量表进行追溯后比较列报吗？

回答人：chenyiwei
如果该事业单位原属的部门与国资委属于同一个政府，则一般认为属于同一控制下合并。此时甲集团公司的合并报表需进行相应的追溯重述。建议进一步了解划出方部门与该国资委的关系，以及该项划转的背景，该国资委所属的政府在该交易中的作用等。